臺灣高等法院刑事裁定　　　　　　　　 94年度毒抗字第358號
抗　告　人
即　被　告　甲○○
上列抗告人因違反毒品危害防制條例案件，不服臺灣桃園地方法
院民國94年 8月11日所為觀察勒戒之裁定（94年度毒聲字第1194
號），提起抗告，本院裁定如下：
    主  文
原裁定撤銷。
檢察官之聲請駁回。
    理  由
一、檢察官聲請意旨略以：被告甲○○基於施用第二級毒品安非
    他命之概括犯意，自民國（下同）92年 8月間某日起，至93
    年11月 6日止，在臺北市某ＫＴＶ內及桃園縣楊梅鎮友人住
    所等處，連續非法施用第二級毒品安非他命多次，嗣於93年
    11  月7日下午2時40分許，在桃園縣中壢市○○路九號前為
    警查獲，並扣得第二級毒品安非他命二包（毛重計 0.9公克
    ），上揭犯罪事實，業據被告於警詢及偵訊時供承不諱，且
    有臺灣尖端先進生技醫藥股份有限公司濫用藥物檢驗報告一
    紙在卷及上開毒品扣案可資佐證，是其施用毒品之犯行，堪
    予認定，爰依毒品危害防制條例第20條第 1項及觀察勒戒處
    分執行條例第3條第1項規定，聲請裁定將被告送勒戒處所觀
    察、勒戒云云。
二、抗告意旨略以：抗告人並無施用毒品，亦未曾在桃園地區有
    遭警查獲之情事，原審未詳加調查，遽依檢察官之聲請裁定
    將抗告人送勒戒處所觀察、勒戒，自有未合，為此依法提起
    抗告等語。
三、抗告人甲○○於本院準備程序時否認有於上揭時地為警查獲
    施用毒品之事實，並辯稱係伊妹妹梅德瑾有吸毒，係梅德瑾
    被查獲時冒用伊名義的等語，而查經本院將經警於上揭時地
    查獲涉嫌施用毒品之「甲○○」所按捺之指紋卡十指指紋（
    見偵查卷）與抗告人於94年10月 6日在本院當庭所按捺之指
    紋卡十指指紋送請內政部警政署刑事警察局鑑驗結果，發現
    該被查獲人之指紋核與於本院到庭之抗告人指紋不相符，有
    該局94年11月1日刑紋字第09400487070號鑑驗書乙份在卷可
    稽，且依卷附被查獲人所拍攝之照片以觀，該被查獲者之髮
    型及臉型並不相同，而渠等於筆錄上之簽名亦顯不相符，是
    經警於上揭時地查獲涉嫌施用毒品者顯非抗告人，堪予認定
    ，抗告人所辯係其妹妹梅德瑾被查獲施用毒品而冒用其名義
    等語，應堪採信，則本件抗告人既未施用毒品，自不得將其
    裁定送觀察處所觀察、勒戒，原審法院未詳加調查，逕依臺
    灣桃園地方法院檢察署檢察官之聲請，裁定將抗告人送勒戒
    處所觀察、勒戒，自有未合，抗告人執此指摘原裁定不當，
    非無理由，則本件抗告人既無何施用毒品犯行，自應由本院
    將原裁定撤銷，並逕駁回檢察官對抗告人送勒戒處所觀察、
    勒戒之聲請。
據上論斷，應依刑事訴訟法第413條後段裁定如主文。
中　　華　　民　　國　　94　　年　　11　　月　　8 　　日
　　　　　　　　　臺灣高等法院刑事第八庭
                                審判長法　官　吳　敦
      　　　　　　　　　　　　　　　　法  官  沈宜生
            　　　　　　　　　　　　　法  官  張傳栗
以上正本證明與原本無異。
不得再抗告。
　　　　　　　　　　　　　　　　　　　書記官　秦慧榮
中　　華　　民　　國　　94　　年　　11　　月　　8 　　日
